# 母公司向海外子公司销售存货合并层次的处理

提问人：zhanglifa 时间：2020-02-09 18:08:14
母公司向美国子公司销售存货，假设销售存货销售价格 200 万元，成本 180 万元，向美国子公司销售发生的运杂费及报关费用等共计 2 万元。同时海外子公司取得存货的成本未 200 万元，由于美国加征关税，美国子公司缴纳关税 50 万元、清关费用等共计 3 万元，美国子公司将关税和清关费用等直接计入当期费用。当年年末，美国子公司未对外销售存货。想要请教问题有几个： 1 、美国子公司层面，美国子公司缴纳的关税和清关费用是否应该调整到存货余额中列示？此项是其取得存货发生的成本。
2 、合并报表层面，美国子公司缴纳的关税和清关费用作为公司为销售商品发生的销售费用处理
还是存货的成本处理？
3 、合并报表层面，母公司向美国子公司销售发生的运杂费及报关费用等 2 万元，作为销售商品的销售费用处理还是存货成本处理？
4 、与美国子公司之间发生的未实现内部销售损溢，是否确认递延所得税资产？
希望各路大神不吝赐教，谢谢

回答人：chenyiwei
1 、美国子公司的自身报表中，应将缴纳的进口关税、清关费用等计入该批存货的采购成本。
2 、在合并报表层面，应将该存货的账面价值恢复到母公司的原成本，内部销售相关的运费、关税、清关费用等应计入管理费用。
3 、上述抵销的内部交易未实现损益，以及进口关税、清关费用、运输费用等，如果日后在美国子公司对外销售该批货物时可以在税前扣除的，且美国子公司预计将产生足够多的应纳税所得额，则应在合并报表层面确认递延所得税资产，计量递延所得税资产时的适用税率是该美国子公司的适用税率。